臺灣桃園地方法院刑事判決　　　　　　　99年度訴字第1054號
公　訴　人　臺灣桃園地方法院檢察署檢察官
被　　　告　林聖榮
指定辯護人　本院公設辯護人林銘宏
上列被告因違反槍砲彈藥刀械管制條例案件，經檢察官提起公訴
（99年度偵緝字第1463號），本院判決如下：
    主  文
林聖榮未經許可，持有可發射子彈具有殺傷力之改造手槍，累犯
，處有期徒刑貳年，併科罰金新臺幣伍萬元，罰金如易服勞役，
以新臺幣壹仟元折算壹日。扣案仿GLOCK 廠半自動手槍製造之改
造手槍壹枝（含彈匣壹個，槍枝管制編號：0000000000號）、制
式子彈貳顆均沒收。
    事  實
一、林聖榮前因違反槍砲彈藥刀械管制條例案件，經本院判處有
    期徒刑1 年2 月，併科罰金新臺幣（下同）10萬元後，經臺
    灣高等法院駁回上訴確定；又因毒品危害防制條例及違反職
    役職責軍法案件，分別經判決確定後，再經臺灣嘉義地方法
    院以93年度聲字第203 號裁定定其應執行刑為有期徒刑1 年
    3 月確定；上開案件經接續執行後，於民國94年3 月21日縮
    短刑期假釋出監，於同年9 月11日縮刑期滿，假釋未經撤銷
    ，以已執行完畢論。
二、詎林聖榮未記取教訓，明知可發射子彈具有殺傷力之改造手
    槍、制式子彈，屬槍砲彈藥刀械管制條例所管制之槍彈，非
    經中央主管機關許可，不得無故持有，竟基於非法持有具殺
    傷力改造手槍及子彈之犯意，於94年4 月間某日，在桃園縣
    中壢市○○路某圓環附近，以3 萬元，向綽號「阿文」之年
    籍姓名不詳之成年男子購買可發射子彈具有殺傷力之仿GLOC
    K 廠半自動手槍製造之改造手槍1 枝（含彈匣1 個，獲案後
    槍枝管制編號：0000000000號）、具有殺傷力之制式子彈3
    顆，並自斯時起持有，且將之藏放其先前居住之眷村某處所
    ，其後復於98年10月間某日將之移置中壢市○○街284 號2
    樓租屋處藏放。嗣於99年2 月7 日凌晨2 時50分許前某時，
    林聖榮將前揭槍彈置於車號J7A-652 號重機車之置物箱內，
    欲再帶往其先前所住眷村內藏放，因遇雨而折返回上開租屋
    處門口時，適桃園縣政府警察局警員在上址查緝毒品案件，
    對林聖榮盤查，林聖榮在警員未發覺其持有槍、彈之犯罪前
    ，主動自首供出上情，始經警在該機車置物箱內扣得上開改
    造槍枝1 枝（含彈匣1 個）、子彈3 顆等物。
三、案經林聖榮自首及桃園縣政府警察局桃園分局報請臺灣桃園
    地方法院檢察署檢察官偵查起訴。
    理  由
一、本案所引用之供述及非供述證據，經本院依法踐行調查證據
    程序，檢察官、被告及辯護人均不爭執各該證據之證據能力
    （見本院訴字卷第51頁），又查無依法應排除其證據能力之
    情形，是後述所引用證據之證據能力均無疑義，先予敘明。
二、本院認定犯罪事實所憑之證據及認定之理由：
（一）被告就於上開時地持有具殺傷力槍彈之事實，坦白承認（
      見本院訴字卷第50頁反面、62至63頁）。
（二）並有桃園縣政府警察局桃園分局搜索扣押筆錄、扣押物品
      目錄表、現場照片6 幀（見第5289號偵查卷第8 至12頁）
      在卷可參。
（三）及扣案之改造手槍1 枝、子彈3 顆可資佐證（扣押物品清
      單見本院審訴字卷第2 頁）。
（四）上開改造手槍經初步檢視後，認係管制槍枝可能性較大一
      節，亦有桃園縣政府警察局槍枝初步檢視報告表1 份在卷
      可查（參第5289號偵查卷第13至15頁）。
（五）而上開槍彈經送內政部警政署刑事警察局鑑定，結果為：
      1.送鑑手槍1 枝（槍枝管制編號：0000000000號），認係
      改造手槍，由仿GLOCK 廠半自動手槍製造之槍枝，換裝土
      造金屬槍管而成，擊發功能正常，可供擊發適用子彈使用
      ，認具殺傷力；2.子彈3 顆，認均係口徑9mm 制式子彈，
      彈底均具撞擊痕跡，採樣1 顆試射，可擊發，認具殺傷力
      等節，有該局99年3 月18日刑鑑字第0990022965號鑑定書
      1 份在卷可參（參上開偵查卷第28至29頁）。
（六）綜上所述，本案事證已明，被告犯行洵堪認定。
三、論罪科刑：
（一）罪名：核被告林聖榮所為，係犯槍砲彈藥刀械管制條例第
      8 條第4 項未經許可持有可發射子彈具有殺傷力之改造手
      槍罪、同條例第12條第4 項未經許可持有子彈罪。又被告
      以一行為，同時持有具有殺傷力之改造手槍、子彈，而同
      時觸犯上開2 罪名，應依刑法第55條想像競合犯之規定，
      從一重之未經許可，持有可發射子彈具有殺傷力之改造手
      槍罪處斷。
（二）累犯：查被告有犯罪事實欄一所示之前科，並於94年3 月
      21日假釋出監，同年9 月11日假釋期滿等節，有臺灣高等
      法院被告前案紀錄表、臺灣高等法院在監在押全國紀錄表
      在卷可稽（分見本院卷第45-1至45-6、72至73頁），其於
      受有期徒刑執行完畢後，5 年以內故意繼續持有本件槍、
      彈而再犯有期徒刑以上之罪，為累犯，應依刑法第47條第
      1 項規定，加重其刑。又按假釋中因故意更犯罪，受有期
      徒刑以上刑之宣告者，於判決確定後6 月以內，撤銷其假
      釋，但假釋期滿逾3 年者，不在此限，刑法第78條第1 項
      定有明文，查本件被告雖在假釋期間內之94年4 月間某日
      即已購買本件扣案之具殺傷力之槍彈後，繼續持有至99年
      2 月7 日查獲時止，是其行為終了日為99年2 月7 日，而
      該時被告不僅已假釋期滿執行完畢，且假釋期滿已逾3 年
      ，是其假釋已無可能因本案被撤銷，被告假釋期滿後繼續
      持有槍、彈之前揭行為構成累犯無訛。
（三）自首：按自首係對於未發覺之罪，向該管公務員報告自己
      之犯罪事實；所謂未發覺之罪，係指凡有偵查職權之機關
      或公務員，不知有犯罪之事實，或雖知有犯罪事實，而不
      知犯罪人為何人者，均屬之。再所謂發覺，固非以有偵查
      犯罪權之機關或人員確知其人犯罪無誤為必要，而於對其
      發生嫌疑時，即得謂為已發覺；但此項對犯人之嫌疑，仍
      須有確切之根據得為合理之可疑者，始足當之，若單純主
      觀上之懷疑，要不得謂已發生嫌疑（最高法院72年台上第
      641 號判例參照）。查依證人即警員黃平山於本院審理時
      結證稱：當天接到電話說中壢市○○街284 號有可疑毒品
      交易，小隊長帶隊一行4 人前往探訪，原無預計要抓人，
      只是過去查看上址人員出入情形，我們在該處觀察約1 小
      時，一直都沒有發現有人出入，後來被告騎機車回來停在
      該址門口，我們懷疑被告可能攜帶毒品，就去盤查被告，
      發現被告有毒品前科，我們問被告有無不該帶的東西時，
      被告就說在機車置物箱內，我們請被告打開置物箱，就看
      見一包塑膠袋包著扣案之槍彈，我們只是要抓毒品，根本
      沒想到槍枝的事等語（見本院訴字卷第60頁反面）。可知
      具有偵查權限之警員在被告主動供出槍彈位置前，尚無確
      切之根據，得以合理懷疑被告有持有本件槍彈之行為，是
      被告所為與自首之要件相符，且已報繳其持有之全部槍彈
      ，爰依槍砲彈藥刀械管制條例第18條第1 項前段規定，減
      輕其刑，並依前述累犯規定，先加後減之。
（四）科刑：爰審酌槍彈屬高度危險之物品，非經主管機關許可
      不得擅自持有，以維社會大眾安全，被告先前已有違反槍
      砲彈藥刀械管制條例之前科，竟未記取教訓，甫經假釋出
      監，又無故購買而持有具殺傷力之改造手槍及子彈，對社
      會之秩序及安寧危害甚深，原不宜處以過輕刑度，惟念其
      犯罪後有自首之情事，在審判中亦坦承犯行，態度尚佳，
      暨其持有槍彈之動機、數量、時間，及其前科素行、學歷
      為國中肄業之智識程度等一切情狀，量處如主文所示之刑
      ，及就併科罰金部分諭知易服勞役之折算標準。
（五）沒收與不沒收之諭知：
   1 、沒收：扣案之具殺傷力之仿GLOCK 廠半自動手槍製造之
       槍枝1 枝（含彈匣1 個，槍枝管制編號：0000000000號
       ）、制式子彈2 顆，均屬違禁物，應依刑法第38條第1項
       第1 款之規定，宣告沒收。
   2、不沒收：另供鑑定試射之制式子彈1 顆，原雖具殺傷力而
      屬違禁物，然其彈藥部分已因鑑定試射擊發而燃燒殆盡，
      其他部分亦裂解為彈頭與彈殼，不具子彈之外型及功能，
      已無殺傷力，而非違禁物，爰不為沒收之諭知。
據上論斷，應依刑事訴訟法第299 條第1 項前段，槍砲彈藥刀械
管制條例第8 條第4 項、第12條第4 項、第18條第1 項前段，刑
法第11條、第47條第1 項、第55條、第42條第3 項前段、第38條
第1項 第1 款，判決如主文。
本案經檢察官馮美珊到庭執行職務。
中    華    民    國   100    年    5     月    5     日
                  刑事第三庭  審判長法  官  曾家貽
                                    法  官  曾雨明
                                    法  官  楊麗文
以上正本證明與原本無異。
如不服本判決應於收受判決後10日內向本院提出上訴書狀，並應
敘述具體理由。其未敘述上訴理由者，應於上訴期間屆滿後20日
內向本院補提理由書(均須按他造當事人之人數附繕本)「切勿逕
送上級法院」。
                                    書記官  柯凱騰
中    華    民    國   100    年    5     月    5     日
附錄本判決論罪科刑法條：
槍砲彈藥刀械管制條例第8條第4項
未經許可，持有、寄藏或意圖販賣而陳列第1 項所列槍枝（鋼筆
槍、瓦斯槍、麻醉槍、獵槍、空氣槍或第4條第1項第1 款所定其
他可發射金屬或子彈具有殺傷力之各式槍砲）者，處3 年以上10
年以下有期徒刑，併科新臺幣700萬元以下罰金。
槍砲彈藥刀械管制條例第12條第4項
未經許可，持有、寄藏或意圖販賣而陳列子彈者，處5 年以下有
期徒刑，併科新臺幣300萬元以下罰金。